# 长期股权投资权益法的问题

提问人：wx_5e7dc5ecabdd 时间：2020-05-31 20:43:00
应用指南指出，达到控制的长期股权投资应当采用成本法核算，理由是：权益法核算确认投资收益，会导致母公司在现金流充足时发生超分配的问题。 共同控制和重大影响的长期股权投资采用权益法核算不也会导致超分配的问题吗？为什么共同控制和重大影响的长期股权投资就可以采用权益法核算？ 是因为持股比例较低，确认的投资收益不像达到控制时那么大？

回答人：chenyiwei
不是。是因为当时认为联营企业、合营企业长投的会计处理在个别报表和合并报表层面保持一致，避免在合并层面再调整。实际上现在在很多情况下个别报表和合并报表层面的权益法核算结果也是差异很大的，例如丧失对子公司控制权但仍持有具有重大影响、共同控制的剩余股权的处理。